臺灣彰化地方法院刑事判決　　　　　　　　　　　　　九十一年度訴字第三七三號
　　公　訴　人　臺灣彰化地方法院檢察署檢察官
　　被　　　告　甲○○
右列被告因違反毒品危害防制條例案件，經檢察官提起公訴（九十一年度毒偵緝字第
九二、九三號；九十一年度毒偵字第六四六號、七０四號號），本院判決如左：
        主  文
甲○○連續施用第二級毒品，處有期徒刑玖月；施用第一級毒品，處有期徒刑拾月。
應執行有期徒刑壹年月。
        事  實
一、甲○○曾因違反肅清煙毒條例案件，經臺灣嘉義地方法院判處有期徒刑三年二月
    定，後不服起上訴，並經臺灣高等法院臺南分院判處上訴駁回確定，後入監服刑
    ，尚在假釋並交付保護管期間。其因施用毒品案件，經臺灣新竹地方法院八十八
    年度毒聲字第二五二號裁定送觀察、勒戒後，認無繼續施用毒品傾向，由台灣新
    竹地方法院檢察署檢察官於民國八十八年三月十七日以八十八年度偵字第七五三
    號為不起訴處分確定後。其仍不知悔改，復基於施用第二級毒品安非他命之概括
    犯意，自八十九年十二月十七起至九十一年三月九日前四天某一時點止，在彰化
    縣溪州鄉○○村○○路一號住處及其他不詳處所，以將第二級毒品安非他命置於
    玻璃球內，外以火燒烤產生煙霧，再加以吸食及其他不詳方式，連續施用第二級
    毒品安非他命多次，平均施用時間不定；其又另行起意，於九十一年三月九日前
    四天某一時點，在不詳處所，以不詳處所，施用第一級毒品海洛因一次。其分別
    於八十九年十二月十九日十二時十分許、九十年三月十二日十五時十五分許、九
    十年四月九日十一時五分許，依規定至彰化縣警察局北斗分局受採尿檢驗，結果
    均呈安非他命類陽性反應，後其經緝獲（即前受裁定送觀察勒戒，但拒不案，後
    遭通緝）於九十一年三月九日解送至臺灣彰化看守所附設勒戒處所而受採集尿液
    送驗，結果呈鴉片類陽性及安非他命類陽性反應。其經依本院九十年度毒聲字第
    一五九九號裁定，送至臺灣彰化看守所附設勒戒處所施以觀察、勒戒後，認有繼
    續施用毒品之傾向。
二、案經彰化縣警察局北斗分局報請台灣彰化地方法院檢察署檢察官自偵查暨該署檢
    察官自動檢舉起訴。
        理  由
一、訊據被告甲○○對於前揭施用第一級毒品海洛因及第二級毒品安非他命之犯行，
    僅承認自八十九年十二月十七日起至九十年四月八日止，於彰化縣溪州鄉○○村
    ○○路一號住處施用第二級毒品安非他命之部分，餘均矢口否認，並辯稱：伊未
    再為其他部分之施用毒品犯行云云。但查：（一）被告於八十九年十二月十九日
    十二時十分許、九十年三月十二日十五時十五分許、九十年四月九日十一時五分
    許，依規定至彰化縣警察局北斗分局受採尿檢驗，結果均呈安非他命類陽性反應
    ，有長昕生活事業股份有限公司新東分公司出具之濫用藥物尿液檢驗執告三紙附
    卷可稽。（二）被告於九十一年三月九日解送至臺灣彰化看守所附設勒戒處所而
    受採集尿液送驗，結果呈鴉片類陽性及安非他命類陽性反應，有詮昕科技股份有
    限公司出具之濫用藥物尿液檢驗報告一紙在卷可。（三）按甲基安非他命經口服
    投與後約百分之七十於二十四小時內自尿中排出，約百分之九十於九十六小時內
    自尿中排出，由於目前國內尿液中甲基安非他命之檢驗僅為鑑定其是否呈陽性反
    應尚未定其含量，且甲基安非他命成分之檢出與其投與方式、投與量、個人體質
    、採尿時間與檢測儀器之精密度等諸多因素有關，因此僅憑尿液中呈安非他命陽
    性反應，並無法確實推算吸食時間距採集時間之長短，惟依上述資料推斷，最長
    可能不會超過四日，有行政院衛生署藥物食品檢驗局八十一年二月八日（81）藥
    檢壹字第００一一五六號函可參，據此以推，足見被告最後一次施用第二級毒品
    安非他命之時間，至遲應於九十一年三月九日以前四天內某一時點。（四）又嗎
    啡經化學合成可製得二乙醯嗎啡（即海洛因），海洛因施打入人體，經新陳代謝
    作用又可分解生成嗎啡，故嗎啡或海洛因在進入人體後，均以嗎啡形態排於尿液
    中，從尿液中無法檢驗分辨係施打（或吸食）嗎啡或海洛因；又一般人施打海洛
    因或嗎啡後，八小時內約有百分之八十量於尿中排出，二十四小時後剩餘量之百
    分之九十再排出，約百分之九十於九十六小時內自尿中排出，若成癮者，因其代
    謝時間慢，故於一百二十小時內（即五日內）利用較具公信力之儀器（如氣相層
    析質譜儀）仍「可能」被檢出，因本件尿液檢驗並未以上開精密儀器檢驗，應堪
    認被告於於九十一年三月九日解送至臺灣彰化看守所附設勒戒處所而受採集尿液
    送驗前四日內（即九十六小時），確有施用第一級毒品之行為。又現時施用第一
    級毒品係以施用海洛因最為常見，施用嗎啡者甚為少見，本院因認被告所施用者
    係屬海洛因。（五）被告前因施用毒品案件，經臺灣新竹地方法院八十八年度毒
    聲字第二五二號裁定送觀察、勒戒後，認無繼續施用毒品傾向，由台灣新竹地方
    法院檢察署檢察官於民國八十八年三月十七日以八十八年度偵字第七五三號為不
    起訴處分確定後，有前不起訴處分書及臺灣彰化地方法院檢察署刑案查註紀錄表
    在卷可憑；另其經依本院九十年度毒聲字第一五九九號裁定，送至臺灣彰化看守
    所附設勒戒處所施以觀察、勒戒後，結果認有繼續施用毒品之傾向，亦有臺灣彰
    化看守所附設勒戒處所九十一年三月二十日彰所戒字第０九一００００六六四號
    函送之有無繼續施用毒品傾向證明書附卷可憑。綜上，顯見被告辯，不可採信。
    被告犯有毒品危害防制條例第十條第一項、第二項之施用第一級及第二級毒品罪
    犯行，堪以認定。
二、核被告所為，係犯毒品危害防制條例第十條第一項之施用第一級毒品罪及同條第
    二項之施用第二級毒品罪。其於施用前後持有第一級毒品海洛因及第二級毒品安
    非他命之低度行為，應各為施用第一級毒品海洛因及第二級毒品安非他命之高度
    行為所吸收，不另論罪。被告前後多次施用安非他命行為，時間緊接，犯罪構成
    要件相同，顯係基於概括犯意為之，為連續犯，依法以一罪論，並加重其刑。被
    告所犯前開二罪，行為互異，犯意各別，所犯構成要件復不相同，應分論併罰。
    爰審酌被告之品性、犯罪之動機、方法、施用次數、所生之危害及犯罪後之態度
    等一切情狀，分別量處如主文所示之刑，並諭知應執行之刑，以示懲處。
三、公訴人指被告因違反麻醉藥品管制條例案件，經臺灣新竹地方法院判處有期徒刑
    五月確定，於八十八年五月十五日執行完畢，故其再為本件犯行，應依累犯論處
    ，查被告所受之有期徒刑五月宣告，業興因違反肅清煙毒條例案件所受之有期徒
    刑宣告，經臺灣新竹地方法院更定應執行，並受假釋付保護管束，有臺灣高等法
    院被告全國前案紀錄表可參，故並未執行完畢，因此，公訴人所指，顯係誤會，
    併此敘明。
據上論斷，應依刑事訴訟法第二百九十九條第一項前段，毒品危害防制條例第十條第
一項、第二項，刑法第十一條前段、第五十六條、第五十一條第五款，判決如主文。
本案經檢察官陳燕瑩到庭執行職務。
中      華      民      國      九十一      年      六    月      六    日
                                        臺灣彰化地方法院刑事第一庭
                                            法      官  洪  志  賢
右正本證明與原本無異。
如不服本判決，應於判決送達後十日內，向本院提出上訴狀（須附繕本）。
                                            法院書記官  洪  年  慶
中      華      民      國      九十一      年      六    月    十三    日
毒品危害防制條例第十條：
施用第一級毒品者，處六月以上五年以下有期徒刑。
施用第二級毒品者，處三年以下有期徒刑。
